【裁判字號】    91,簡上,77
【裁判日期】    920107
【裁判案由】    給付貨款
【裁判全文】
台灣彰化地方法院民事判決  九十一年度簡上字第七七號
    上  訴  人  謝譯慶即大慶免洗餐具商行
    被上訴人    功軒企業有限公司
    法定代理人  甲○○○
    訴訟代理人  程祖逖
右當事人間請求給付貨款事件，上訴人對於中華民國九十一年五月二十二日本院彰化
簡易庭九十一年度彰簡字第一四八號第一審判決提起上訴，本院判決如左：
    主      文
上訴駁回。
第二審訴訟費用由上訴人負擔。
    事      實
甲、上訴人方面：
一、聲明：求為判決(一)原判決廢棄。(二)被上訴人在第一審之訴駁回。(三)第一、二審訴
    訟費用由被上訴人負擔。
二、陳述：除與第一審判決記載相同者，予以引用外，補稱：
    上訴人經商失敗致債台高築，民國九十年三月間與債權人商議後均同意以債權額
    三分之一清償，其餘債權均拋棄，被上訴人亦同意此條件，此為林祺斌所知悉，
    被上訴人亦已交還其送貨給上訴人時，經上訴人簽名證明收貨之送貨單請款聯及
    客戶聯，並收取上訴人寄送之償款，足見被上訴人已拋棄餘額貨款請求。
三、證據：除引用原審提出之證據外，並提出債權處理同意書影本八件、送貨單影本
    一件、支票明細表一件等為證，並聲請訊問證人林祺斌，及命被上訴人提出送貨
    單之請款聯與會計聯。
乙、被上訴人方面：
一、聲明：求為判決如主文所示。
二、陳述：除與第一審判決記載相同者，予以引用外，補稱：
    上訴人託林祺斌拿三成之貨款給被上訴人，並傳話說以後有錢再還，當時被上訴
    人並沒有答應以三成解決，上訴人說先付三分之一，所以被上訴人才把帳單寄給
    上訴人。
三、證據：引用原審提出之證據。
丙、法院方面：
    本院依聲請訊問證人林祺斌。
    理      由
一、被上訴人於原審起訴主張上訴人於九十年三月十四日向其購買貨物貨款新台幣（
    下同）一十七萬三千四百元，迄今尚欠一十二萬元未獲付款，故本於買賣關係請
    求給付貨款一十二萬元及自起訴狀繕本送達之翌日起至清償日止，按年息百分之
    五計算之利息等語；上訴人則以雖有積欠被上訴人上開貨款，然被上訴人知悉上
    訴人無資力，已歇業，同意上訴人以三成比例清償，其餘債權均已拋棄，故上訴
    人已付清貨款等語置辯。
二、本件被上訴人主張其與上訴人有一十七萬三千四百元之貨款交易，尚有一十二萬
    元未獲付款等語，為上訴人所不爭執，且有送貨單等件在卷可稽，自堪信為真實
    。被上訴人雖抗辯稱剩餘一十二萬元貨款，已因雙方同意以債權額三分之一清償
    ，其餘債權拋棄，被上訴人已拋棄餘額一十二萬元貨款，自不得再請求等語，然
    此為被上訴人所否認。經查：證人林祺斌到庭證述：上訴人曾以電話向伊表示要
    以三成貨款解決債務，託伊將此意思傳達予被上訴人，伊只是傳達意思，由兩造
    自行處理債務，伊並未經居中協調，被上訴人有無同意，伊不清楚等語明確，故
    證人林祺斌之證詞顯然不足以證明被上訴人已同意拋棄系爭貨款之請求。另上訴
    人雖提出債權處理同意書為佐，然上訴人所提出之債權處理同意書，均為上訴人
    與他人間之協議，並無法證明其與被上訴人間亦有相同之協議。至於上訴人所提
    出送貨單及支票明細表，固可證明被上訴人雖曾將帳單寄給上訴人請款，然此僅
    足以證明被上訴人有向上訴人請款全部債權額三分之一，然亦無法證明被上訴人
    已同意拋棄其餘債權，縱令命被上訴人提出送貨單之請款聯及會計聯，亦對上開
    認定不生影響。此外，上訴人復未能舉證以實其說，是上訴人之主張難認有理。
三、從而，原審判決命上訴人應給付一十二萬元，及自起訴狀繕本送達翌日即九十一
    年三月三十日起至清償日止，按週年利息百分之五計算之利息，於法並無不合。
    上訴意旨指摘原判決不當，求予廢棄改判，為無理由，應予駁回其上訴。
據上論結：本件上訴為無理由，依民事訴訟法第四百三十六條之一第三項、第四百四
十九條第一項、第七十八條，判決如主文。
中      華      民      國    九十二    年      一      月    七        日
                              台灣彰化地方法院民事第一庭
~B審判長法官  羅培昌
~B法      官  周莉菁
~B法      官  陳弘仁
右為正本係照原本作成
不得上訴。
~B法院書記官  王振州
中      華      民      國    九十二    年      一      月    七        日


司法院資訊處製作；財團法人民間司法改革基金會備份。
